最高法院民事裁定　　　　　　　一○○年度台抗字第一八五號
再 抗告 人　陳肇木
訴訟代理人　林志豪律師
上列再抗告人因相對人許洲波就再抗告人（債權人）與旭成開發
股份有限公司（債務人）間聲請核發支付命令事件，提出異議，
對於中華民國九十九年十一月二十九日台灣高等法院裁定（九十
九年度抗字第一一二六號），提起再抗告，本院裁定如下：
    主  文
再抗告駁回。
再抗告訴訟費用由再抗告人負擔。         
    理  由
按對於抗告法院所為抗告有無理由之裁定再為抗告，僅得以其適
用法規顯有錯誤為理由，此觀民事訴訟法第四百八十六條第四項
規定自明。而所謂適用法規顯有錯誤，係指抗告法院本其取捨證
據之職權所確定之事實適用法規顯有錯誤而言，不包括認定事實
不當之情形在內。
本件再抗告人前向台灣台北地方法院（下稱台北地院）聲請對債
務人旭成開發股份有限公司（下稱旭成公司）發支付命令，經該
院於民國八十八年四月十三日以八十八年度促字第一五八一六號
核發命令，相對人於九十八年十月五日主張代位債務人旭成公司
聲明異議，台北地院以該支付命令業於八十八年五月十四日送達
於債務人收受，相對人逾二十日之法定不變期間聲明異議為由，
裁定予以駁回。相對人不服，向原法院提起抗告，原法院則以九
十八年度抗字第一九五一號裁定廢棄台北地院上開裁定，發回該
院更為審理，經再抗告人提起再抗告，而由本院於九十九年九月
十日，以九十九年度台抗字第七一五號裁定，廢棄原法院上開裁
定，並駁回相對人之抗告。而台北地院書記官於九十九年四月十
九日作成處分書，撤銷台北地院於八十八年七月五日所為之支付
命令確定證明書，再抗告人提出異議，台北地院駁回其異議。再
抗告人不服，向原法院提起抗告。原法院以：台北市○○○路○
段三四二號七樓之四登峰大廈，至遲於八十七年十二月二十九日
已不屬於旭成公司法定代理人林士傑之住居所，亦非旭成公司之
事務所或營業所，台北地院向該處送達系爭支付命令予林士傑，
雖經登峰大廈管理人員於八十八年五月十四日以受僱人名義代收
，亦不能發生補充送達效力，復未能證明林士傑實際收受該支付
命令，難認其已受合法送達，系爭確定證明書確係誤發。台北地
院書記官雖無實質審查系爭支付命令送達效力之權限，但其以處
分撤銷系爭確定證明書，並無不合等詞，爰維持台北地院所為駁
回再抗告人異議之裁定，以裁定駁回其抗告，經核於法並無不合
。再抗告人仍執陳詞，就原法院認定系爭支付命令有無合法送達
之事實當否問題，要與適用法規是否顯有錯誤無涉。依前揭說明
，自不應許可，其再抗告難謂合法。
據上論結，本件再抗告為不合法。依民事訴訟法第四百九十五之
一第二項、第四百八十一條、第四百四十四條第一項、第九十五
條、第七十八條，裁定如主文。
中    華    民    國  一○○  年    三    月    三    日
                      最高法院民事第三庭
                          審判長法官  劉  延  村  
                                法官  許  澍  林  
                                法官  黃  秀  得  
                                法官  魏  大  喨  
                                法官  沈  方  維  
本件正本證明與原本無異
                                      書  記  官  
中    華    民    國  一○○  年    三    月   十五   日
                                                      K